【裁判字號】    98,訴,149
【裁判日期】    980227
【裁判案由】    違反毒品危害防制條例
【裁判全文】
臺灣嘉義地方法院刑事判決               98年度訴字第149號
公  訴  人  臺灣嘉義地方法院檢察署檢察官
被      告  甲○○
                    （另案於臺灣嘉義監獄鹿草分監執行）
上列被告因違反毒品危害防制條例案件，經檢察官提起公訴（98
年度毒偵字第16號），被告於準備程序中就被訴事實為有罪之陳
述，經本院合議庭裁定由受命法官改依簡式審判程序審理，判決
如下：
    主  文
甲○○施用第一級毒品，累犯，處有期徒刑捌月。
    犯罪事實
一、甲○○（原名蔡俊龍）前因竊盜案件，經臺灣彰化地方法院
    以91年度易字第1088號判決判處有期徒刑10月，嗣經臺灣高
    等法院臺中分院以92年度上易字第925 號判決駁回上訴確定
    ，於民國93年11月30日縮短刑期執行完畢。另因施用毒品案
    件，經本院以95年度毒聲字第313 號裁定送觀察、勒戒後，
    認有繼續施用毒品傾向，復經本院以95年度毒聲字第361 號
    裁定令入戒治處所施以強制戒治，嗣因無繼續戒治之必要，
    而於96年9 月11日執行完畢釋放，並經臺灣嘉義地方法院檢
    察署檢察官以96年度戒毒偵字第48號為不起訴處分確定。詎
    其猶不知悔改，基於施用第一級毒品之犯意，於97年10月16
    日某時，在其當時位於嘉義縣番路鄉內甕村586 地號住處之
    房間內，以將海洛因摻入香菸內吸食之方式，施用第一級毒
    品海洛因1 次。嗣於97年10月18日11時50分許，在嘉義縣番
    路鄉內甕村仁義潭灣潭公路旁為警查知其係毒品調驗人口，
    經員警得其同意而於同日採集其尿液送驗，結果呈海洛因代
    謝物嗎啡陽性反應，始悉上情。
二、案經嘉義縣警察局中埔分局報請臺灣嘉義地方法院檢察署檢
    察官偵查起訴。
    理  由
一、本件被告所涉犯者為毒品危害防制條例第10條第1 項，非死
    刑、無期徒刑、最輕本刑為3 年以上有期徒刑之罪或高等法
    院管轄第一審案件。本院行準備程序時，被告就被訴事實為
    有罪之陳述，經告知簡式審判程序之旨，並聽取檢察官及被
    告之意見後，本院爰依刑事訴訟法第273 條之1 第1 項裁定
    由受命法官獨任進行簡式審判程序。故本件簡式審判程序之
    證據調查，依刑事訴訟法第273 條之2 之規定，不受同法第
    159 條第1 項、第161 條之2 、第161 條之3 、第163 條之
    1 及第164 條至第170 條規定之限制。又起訴書就被告施用
    第一級毒品之時間誤載為97年7 月30日6 時，並誤載員警查
    獲被告之地點等，業經蒞庭公訴人當庭更正（見本院卷第43
    頁），合先敘明。
二、訊據被告對於上開犯罪事實，於本院審理中坦承不諱（見本
    院卷第43、50至51頁），另其於97年10月18日為警查獲後，
    經員警得其同意而採集其尿液送驗，結果呈海洛因代謝物嗎
    啡陽性反應，有勘察採證同意書、代號與真實姓名對照表（
    檢體代號：中C79）、 嘉義縣警察局查獲毒品案件採尿檢體
    委外送驗監管紀錄表、詮昕科技股份有限公司97年11月20日
    濫用藥物尿液檢驗報告（報告編號：7B110042）各1 紙在卷
    可佐（見警卷第4 至5 、7 至8 頁），足認被告具任意性之
    自白與事實相符。另被告前因施用毒品，經本院裁定令入戒
    治處所施以強制戒治，於96年9 月11日執行完畢釋放等情，
    有其臺灣高等法院被告前案紀錄表附卷可憑，是其係於強制
    戒治執行完畢釋放後，5 年內再犯本件施用第一級毒品罪，
    其犯行堪以認定，應予依法論科。
三、論罪科刑：
(一)查海洛因為毒品危害防制條例所定之第一級毒品，是核被告
    所為，係犯毒品危害防制條例第10條第1 項之施用第一級毒
    品罪；其為施用而持有海洛因之低度行為，為施用之高度行
    為所吸收，不另論罪。另被告前因竊盜案件，經法院判處有
    期徒刑10月確定，於93年11月30日縮短刑期執行完畢，亦有
    上述前案紀錄表附卷可稽，其於受徒刑之執行完畢後，5 年
    以內故意再犯本件有期徒刑以上之罪，應依刑法第47條第1
    項之規定論以累犯，並加重其刑。
(二)爰依被告之供述（見本院卷第51頁）及卷附其前案紀錄表，
    審酌：被告係國中畢業之智識程度，有竊盜及施用毒品之前
    案紀錄，入監前係從事水電工作、與太太共同生活，經觀察
    、勒戒及強制戒治，猶屢遭查獲施用毒品，顯然缺乏禁絕毒
    害決心，惟施用毒品係屬戕害自身健康之行為，及其犯後坦
    承犯行，態度尚佳等一切情狀，認公訴人求處被告有期徒刑
    9 月，稍有過重，應量處如主文所示之刑，以資懲儆。
據上論斷，應依刑事訴訟法第273 條之1 第1 項、第299 條第1
項前段，毒品危害防制條例第10條第1 項，刑法第11條前段、第
47條第1 項，判決如主文。
本案經檢察官楊騏嘉到庭執行職務。
中    華    民    國    98    年    2     月    27    日
                  刑事第三庭  法  官  陳 蒨 儀
以上正本證明與原本無異。
如不服本判決應於收受判決後10日內向本院提出上訴書狀，並應
敘述具體理由；其未敘述上訴理由者，應於上訴期間屆滿後20日
內向本院補提理由書（均須按他造當事人之人數附繕本）「切勿
逕送上級法院」。
中    華    民    國    98    年    2     月    27    日
                              書記官  楊 國 色
附錄本判決論罪法條：
毒品危害防制條例第10條第1項
施用第一級毒品者，處6 月以上5 年以下有期徒刑。


司法院資訊處製作；財團法人民間司法改革基金會備份。
